【裁判字號】    95,交抗,60
【裁判日期】    950124
【裁判案由】    聲明異議
【裁判全文】
臺灣高等法院臺中分院交通事件裁定      95年度交抗字第60號
抗  告  人
即受處分人  甲○○
上列抗告人因聲明異議案件，不服臺灣南投地方法院中華民國94
年12月12日裁定（94年度交聲字第218號），提起抗告，本院裁
定如下：
    主    文
抗告駁回。
    理    由
壹、原裁定意旨係以：「一、按受處分人不服道路交通管理處罰
    條例第8條所定主管機關所為之處罰者，得於接到裁決書之
    翌日起20日內，向管轄地方法院聲明異議，道路交通管理處
    罰條例第87條第1項定有明文，又交通法庭認聲明異議不合
    法律上之程式，且無從補正者，應以裁定駁回之，道路交通
    案件處理辦法第18條亦定有明文。二、查本件受處分人甲○
    ○係於民國94年6月10日收受原處分機關交通部公路局台中
    區監理所南投監理站投監字第裁六五一Ｇ00000000
    案號裁決書，有前開裁決書之送達證書1紙附於違反道路交
    通管理事件案卷可稽，則受處分人如對原處分機關是項裁決
    不服欲提起異議，依照上述說明，其20日之合法提出異議期
    間即自94年6月11日（即其收受裁決書之翌日）起算，而異
    議人住於南投縣水里鄉梧桐巷15號，有法務部戶役政連結作
    業系統查詢資料1份附卷可憑，該址與原處分機關間之在途
    期間為3日（加計在途期間後，應於接到裁決書之翌日起23
    日內聲明異議），其異議期間算至94年7月3日屆滿，然而異
    議人遲至94年11月11日，逾期數月始向原處分機關提出聲明
    異議狀，此有交通部公路總局臺中區監理所南投監理站蓋於
    異議人之異議狀上之94年11月11日文章可稽，自應認其聲明
    異議不合法律上之程式，且無從補正，核諸前揭說明，自應
    將其異議駁回。」云云。
貳、抗告意旨略以：（一）原處分機關所寄出之裁決書應由其本
    人收受，如有不服才提出異議聲明，今抗告人即受處分人甲
    ○○始終未收到南投監理站之裁決書，是於94年11月車輛檢
    查時，方被告知逾期未繳納罰鍰，駕照已遭吊銷處分，隨即
    前往夫婿住處（即原戶籍地）南投縣水里鄉新山村梧桐巷15
    號查詢，始知有裁決書乙事，並於同年月11日提出聲明異議
    。（二）抗告人與夫婿詹益齊分居2年餘，92年3月間抗告人
    即搬遷至南投縣水里鄉○○村○○路170號居住迄今，因此
    ，南投監理所之裁決書所寄地址與抗告人居處地址不同，抗
    告人無法收受。為此提起抗告，請求撤銷原裁定等語。
參、本件抗告人於民國94年6月10日由其夫詹益齊代為收受原處
    分機關交通部公路局台中區監理所南投監理站投監四字第裁
    65-G00000000號違道路交通管理事件裁決書之事實，有前開
    裁決書之送達證書1紙、法務部戶役政連結作業系統查詢資
    料1份附卷可稽，又裁決書之送達係以戶政資料記載之住所
    為准，並非以居所為據，惟抗告人卻遲至94年11月11日始具
    狀聲明異議，顯已逾聲明異議之法定期間，故原審基於上揭
    事證，認聲明異議不合法律上之程式，而駁回抗告人之聲明
    異議，並詳予說明裁定之理由，顯無違誤，故抗告殊無理由
    ，應予駁回。
肆、據上論結，應依道路交通案件處理辦法第26條，刑事訴訟法
    第412條，裁定如主文。
中    華    民    國    95    年     1    月    24    日
             刑事第十一庭  審判長法  官  黃  梅  月
                                 法  官  林  欽  章
                                 法  官  黃  日  隆
上列正本證明與原本無異。
不得再抗告。
                                 書記官  陳  三  軫
中    華    民    國    95    年    1     月    25    日
                                                      Ｉ


司法院資訊處製作；財團法人民間司法改革基金會備份。
